【裁判字號】    96,上易,456
【裁判日期】    970131
【裁判案由】    恐嚇取財等
【裁判全文】
臺灣高等法院臺南分院刑事判決         96年度上易字第456號
上  訴  人  臺灣臺南地方法院檢察署檢察官
上  訴  人
即  被  告  庚○○
被      告  乙○○
            辛○○
上 列 一人
選任辯護人  蕭麗琍  律師
上列上訴人因被告恐嚇取財等案件，不服臺灣台南地方法院九十
四年易字第一○七一號中華民國九十六年五月廿四日第一審判決
（起訴案號：臺灣台南地方法院檢察署九十三年偵字第四一五四
、一○五二一號），提起上訴，本院判決如下：
    主  文
原判決關於辛○○及庚○○部分均撤銷。
辛○○連續意圖為自己不法之所有，以恐嚇使人將本人之物交付
，處有期徒刑壹年陸月，減為有期徒刑玖月。
庚○○無罪。
其他上訴駁回（即乙○○無罪部分）。
    事  實
一、附表編號一至五（辛○○竊盜及恐嚇取財部分）：
    緣庚○○在臺南市○○路○段一二五巷七號開設「慶揚汽車
    材料行」，專售中古汽車材料，庚○○於民國（下同）九十
    三年一月間，透過曾溪教介紹，向丁○○○承租坐落於臺南
    縣仁德鄉○○村○○段二九一之一號土地廢棄工廠（下稱廢
    棄工廠），作為分解其收購廢棄車輛處所。適辛○○與不詳
    成年男子共同基於意圖為自己不法所有之概括犯意，由辛○○於九十三年三月間向庚○○承租上開廢棄工廠，作為渠等
    藏匿及分解贓車處所，辛○○即於九十三年三月三十一日至
    九十三年四月十五日，在附表編號一至五所示時地，連續竊
    取附表編號一至五所示被害人己○○等人小貨車，並於案發
    現場地上留下0000000000號行動電話。嗣該不詳成年男子再
    以辛○○所提供被竊車輛車主資料，以0000000000號行動電
    話，與上開被害人聯絡，向被害人恫稱：你的車子在我這裡
    ，如不匯款至指定帳戶，將毀棄車子等語，致被害人心生畏
    懼，而依指示將一萬五千元至二萬五千元不等金額，匯入林
    嘉興（台東企銀0000-000000000帳號）及陳靜瑩（台灣銀行
    台南分行0000-000000000000000帳號）人頭帳戶。嗣經警接
    獲民眾線報，於九十三年四月十四日上午十一時四十分許，
    在上開廢棄工廠查獲，並扣得己○○所有遭竊並已遭解體二
    Ｓ─九一六號小貨車後車板及車牌二面；戊○○遭竊Ｊ五─
    三○四三號小貨車一輛；卯○○所有遭竊Ｙ五─○五一五號
    小貨車車牌二面；丙○○所有已拆解小貨車頭一只、已拆解
    小貨車左右車門二片、塑膠花盆九百只、種子一百包、蛇木
    板二十只、椰子板二十只、椰子掛壁五十只、散水器二十只
    、石頭三箱、風車二十只、插偶五十只、水草二十包等物。
    另於九十三年四月十六日，在該廢棄工廠大門前空地，又查
    獲黃慧如所有七Ｊ─二七一○號小貨車一輛。
二、附表編號六（辛○○竊盜部分）：
    辛○○承前犯意，於九十三年十月九日，在台南市○○路○
    段第一消費合作社停車場，以破壞甲○○所有ＺＤ─○四○
    五號小貨車右前車門門鎖方式，竊取甲○○該小貨車，得手
    後，旋以電話指示不知情乙○○，駕駛九四五─ＪＬ號小客
    車前往國聖橋會合，再由辛○○駕駛竊得ＺＤ─○四○五號
    贓車，帶同乙○○前往台南縣七股鄉中寮村沙崙寮八之十三
    號附近空屋，未及著手恐嚇，即於九十三年十月九日凌晨一
    時許，遭埋伏於此警員查獲，並扣得甲○○遭竊ＺＤ─○四
    ○五號小貨車一輛。
三、案經臺南縣警察局歸仁及佳里分局報請臺灣臺南地方法院檢
    察署檢察官偵查起訴。
    理  由
甲、證據能力部分：
一、按被告以外之人於審判外陳述，雖不符前四條規定，而經當
    事人於審判程序同意作為證據，法院審酌該言詞陳述或書面
    陳述作成時情況，認為適當者，亦得為證據；又當事人、代
    理人或辯護人於法院調查證據時，知有第一百五十九條第一
    項不得為證據情形，而未於言詞辯論終結前聲明異議者，視
    為有前項同意，刑事訴訟法第一百五十九條之五定有明文。
    本件被告對被害人己○○、丙○○、戊○○、卯○○、黃慧
    如、甲○○及證人丁○○○暨曾溪教於警詢及偵查中所為陳
    述，被告於原審及本院準備程序時，均不爭執其證據能力，
    則本院自得以渠等於警詢及偵查中證詞，作為本件證據。
二、又共同被告庚○○、乙○○於警詢及偵查中具結所為陳述，
    就被告辛○○案件，固屬被告以外之人審判外陳述。然渠等
    於原審及本院業經改列為證人具結陳述，並予被告辛○○及
    辯護人詰問機會，有原審及本院各次審判筆錄在卷可稽，則
    本院即非不得就渠等審判外所為陳述及渠等於審判中以證人
    身分所為陳述，與其他案內證據資料合併斟酌，本於經驗法
    則及論理法則，作合理比較而為取捨判斷，此為實質證據價
    值自由判斷問題（九十六台上一六七七、三五二七號判決參
    照）。是本案被告辛○○，對共同被告庚○○及乙○○，於
    審判外陳述對質詰問權，既已獲保障，且無證據顯示上開共
    同被告審判外陳述，係非出於任意性，則本諸釋字五八二號
    解釋精神，共同被告庚○○及乙○○於警詢及偵查中所為陳
    述，自均有證據能力，核先說明。
乙、實體部分：
壹、有罪部分（被告辛○○共同連續竊盜及恐嚇取財）：
    訊據被告辛○○否認有竊盜及恐嚇取財犯行，辯稱：未向庚○○承租坐落台南縣仁德鄉○○段二九一之一號廢棄工廠，
    工廠內車子不是我的，是綽號阿德男子要我將ＺＤ─○四○
    五號小貨車，開到台南縣七股鄉中寮村沙崙寮八之十三號東
    側三百公尺廢棄空屋云云。惟查：
一、按認定犯罪事實所憑證據，並不以直接證據為限，間接證據
    亦包含在內；所稱間接證據係指證明推理主要事實之間接事
    實證據，即以該證據證明與直接事實（主要事實）有關連事
    實，而推理主要事實者而言。又綜合各種間接證據，本於推
    理作用，作為認定犯罪事實之基礎，並非法所不許，審理事
    實之法院綜合卷內直接、間接證據，本於推理作用，於通常
    一般人均不致有所懷疑，得確信其為真實之程度者，即得據
    之為有罪認定（九六台上五九七四號、九七台上一九○號判
    決參照）。
二、辛○○共同連續竊盜部分（附表編號一至六）：
  (一)系爭廢棄工廠，經警查獲附表編號一至四所示被害人遭竊小
    貨車或已解體零件：
    本件附表編號一至四所示被害人車輛，於附表編號一至四所
    示時間遭竊，並於系爭廢棄工廠經警查獲等情，業據被害人
    丙○○、戊○○、卯○○、己○○等人於警偵訊供述明確，
    並有台南縣警察局歸仁分局九十三年四月十四日扣押書、贓
    物認領保管收據、台南縣警察局車輛協尋電腦輸入單四紙、
    現場照片廿八紙及現場圖在卷可參（詳歸仁警卷二八至五二
    頁；四一五四號偵查卷四二、四五至五一、六一頁）。是附
    表編號一至四所示被害人車輛，經人竊取後，藏於廢棄工廠
    乙情，核屬真實，堪以認定。至究係何人將竊得贓車藏放在
    廢棄工廠，攸關本件被告三人有無竊盜認定，合先敘明。
  (二)系爭廢棄工廠乃被告庚○○自九十三年一月間起承租：
    被告庚○○於九十三年一月間，向丁○○○承租系爭廢棄工
    廠，業據被告庚○○坦承不諱，與證人曾溪教於警詢及偵查
    中證稱：我於九十三年一月間，介紹庚○○向許宋金花承租
    系爭廢棄工廠，庚○○有拿三萬五千元租金，給丁○○○等
    語（詳四一五四號偵查卷三九、七九頁）；證人丁○○○於
    警局證稱：曾溪教介紹庚○○承租工廠，租金每年三萬五千
    元，但未立契約，庚○○自九十三年一月起承租等語（詳四
    一五四號偵查卷四十至四一頁），互核相符。是被告庚○○
    自九十三年一月起，承租系爭廢棄工廠，並有支付丁○○○
    三萬五千元租金等情，殊堪認定。
  (三)然被告庚○○於九十三年三月間，已將系爭廢棄工廠轉租被
    告辛○○：
  1.被告庚○○於歷次警偵審均供稱：我已於九十三年三月間，
    將工廠轉租綽號「大胖雄」被告辛○○，辛○○有支付我一
    年份租金三萬五千元等語。經核與共同被告乙○○於偵審中
    證稱：有聽過「大胖雄」承租該工廠；有在廢棄工廠看過辛○○，好像他們二人工廠要租；庚○○事後說，工廠要讓予
    辛○○做，後來庚○○沒去工廠等語相符（詳四一五四號偵
    查卷十二頁；原審卷一四二頁；上訴卷一一二至一一四頁）
    。而被告乙○○與辛○○並無任何冤仇，且渠等甚有情誼存
    在，而被告辛○○始終未指認被告乙○○有竊盜犯行，則被
    告乙○○當無設詞誣陷辛○○必要。又被告乙○○及庚○○
    均指稱，辛○○曾向庚○○談及租屋等語，並有證人楊祈泰
    於本院上訴審結稱：三、四年前，有一次大胖（辛○○）在
    泡茶時，談到租房子的事，我知道庚○○有租工廠，當時有
    給錢，有看到庚○○在外面點錢，有聽到要轉租，但不清楚
    轉給誰等語（詳上訴卷一七二至一七五頁），可資補強。而
    被告楊祈泰與辛○○互不相識，自無甘冒偽證風險，為虛偽
    證述必要。是依證人楊祈泰及被告乙○○證詞，被告庚○○
    辯稱於九十三年三月間，已將工廠轉租辛○○等語，堪信為
    真。
  2.又被告庚○○於偵審時均供稱：警方至我家搜索時，辛○○
    打手機給我，問我工廠大門為何開啟，我說不知道，警方要
    我約他出來，他就將電話關機，就打不通了等語（詳一○五
    二一號偵查卷八十至八一頁；原審卷一五三至一五四頁；上
    訴卷一○二、二二○頁），此經本院傳訊當時查獲警員寅○○、壬○○到庭證稱：到七股查大胖雄時，庚○○手機一直
    響，他有說是大胖雄的電話；到庚○○家裡搜索，庚○○有
    接到電話，並說辛○○打來的，我叫庚○○約辛○○出來，
    但後來電話就打不通，後來到七股找辛○○，沒有找到等語
    （詳上訴卷一六五至一六六、二二○至二二一頁）。準此，
    被告庚○○辯稱，接獲辛○○來電質問為何工廠大門開啟等
    語，應係屬實。茲以被告辛○○對系爭廢棄工廠大門開啟，
    關心至極等情觀之，被告辛○○顯已承租系爭廢棄工廠，並
    以之作為其藏匿或分解贓車處所。是被告辛○○否認承租系
    爭工廠云云，應係卸責之詞，不足採信。
  (四)再者，本件竊盜實行時，雖無目擊者，且被告辛○○否認犯
    行，故無法判斷被告辛○○如何著手行竊。惟本件竊盜犯行
    ，應係被告辛○○所為無誤。蓋從現場查獲贓物，除有失竊
    車輛外，並有被害人失竊車牌及失竊車輛上載運塑之膠花盆
    、種子、蛇木板、椰子板、散水器、石頭、水草等物。而一
    般收受或故買贓車者，應無收取上開車牌、園藝材料贓物之
    理！是被告辛○○所為，顯非單純收取贓物，其理甚明。
  (五)綜上所述，被告辛○○既於九十三年三月間，開始承租廢棄
    工廠，而附表編號一至四被害人車輛，又係自九十三年三月
    三一日起至同年四月十二日止遭竊，渠等車輛，並均為警於
    九十三年四月十四日在廢棄工廠查獲，則附表編號一至四所
    查獲贓車，顯係被告辛○○所竊，要屬無疑。至被告庚○○
    雖經查獲持有系爭廢棄工廠遙控器一具，並在工廠內寄放其
    女婿車輛及飼養狼犬一隻，然此尚不足以作為被告庚○○有
    參與竊盜犯行認定（理由詳如後述），附此敘明。
  (六)附表編號五被害人黃慧如小貨車，為被告辛○○所竊：
  1.被告辛○○竊取附表編號一被害人己○○車輛後，於地上留
    有0000000000號電話；竊取附表編號四被害人卯○○車輛後
    ，在地上留下0000000000行動電話，翌日即有不詳成年男子
    撥打被害人卯○○父親0000000000號電話，恐嚇匯款三萬元
    至台灣銀行台南分行陳靜瑩000-0000000000000000帳戶，業
    據被害人己○○、卯○○於警偵訊證述在卷（詳歸仁警卷十
    三至十五頁；一○五二一號偵查卷六十頁）。而附表編號五
    被害人黃慧如車輛遭竊後，竊賊亦在地上留下電話號碼，被
    害人黃慧如撥打竊賊所留電話後，對方要求伊匯款三萬元至
    台灣銀行台南分行陳靜瑩000-0000000000000000帳戶，亦經
    被害人黃慧如於警偵訊證述明確（詳四一五四號偵查卷五九
    、六三頁）。準此，附表編號四、五被害人，既均係接獲不
    詳成年男子指示而匯款至陳靜瑩帳戶，顯見恐嚇歹徒為同一
    人，其用以恐嚇電話號碼且均同為0000000000號，應堪認定
    。從而，附表編號五被害人黃慧如車輛遭竊後，竊賊係在地
    上留下0000000000號恐嚇聯絡電話無訛。而被告庚○○、乙○○二人，於九十三年四月十四日，為警查獲後隔日，附表
    編號五被害人車輛旋即遭竊，並為警於被告辛○○所承租系
    爭廢棄工廠門前查獲贓車，依時間點研判，該贓車顯不可能
    由被告庚○○或乙○○竊取（理由亦詳如後述）。反之，以
    被害人黃慧如車輛遭竊後，停於被告辛○○所承租廢棄工廠
    門前及被告辛○○竊取被害人己○○、卯○○車輛後，均於
    案發現場地上留有0000000000號電話，並將贓車藏於系爭廢
    棄工廠等犯罪手法觀察，當可確信被告辛○○，係以相同手
    法，竊取被害人黃慧如車輛後，在地面留下同一號碼，供被
    害人黃慧如聯絡。準此，被害人黃慧如小貨車，為被告辛○○所竊，亦堪認定。
  2.另徵諸被告庚○○、乙○○為警查獲後，警方即查扣工廠內
    贓車及解體零件，被告辛○○並於當日電詢被告庚○○為何
    工廠大門開啟，隨即聯絡無蹤等情，堪信被告辛○○顯然知
    悉系爭工廠已遭查獲，則其於警方查獲翌日，又竊取附表編
    號五被害人黃慧如車輛，並將贓車開往系爭工廠門前停放，
    固有招人啟疑之嫌。然被告辛○○既已承租該廢棄工廠作為
    其藏匿贓車處所，則其於警方查獲工廠翌日，因又竊得黃慧
    如小貨車，一時情急仍依往例，將系爭贓車開往廢棄工廠門
    前停放，衡係慣性使然，究與常情無悖。是尚難以被告辛○○不智之舉，而為其有利認定，附此敘明。
  (七)附表編號六被害人甲○○小貨車，亦為被告辛○○所竊：
    被告辛○○對其於九十三年十月九日凌晨一時許，駕駛被害
    人甲○○所有ＺＤ─○四○五號小貨車，前往台南縣七股鄉
    中寮村沙崙寮八之十三號附近空屋，為警查獲乙情，坦承不
    諱，但否認有竊盜犯行，辯稱：我欠綽號阿德五千元，是他
    要我將車開到該處，用以抵銷欠款云云。惟查：被告辛○○
    始終無法提供綽號「阿德」真實姓名，以供調查，則其所辯
    ，即非可信。又被告辛○○為警查獲後，先向警方表示，係
    前往該廢棄空屋找朋友及抓蝦，車子是向阿德借的（有現場
    錄影帶為證），嗣於製作警詢筆錄時則又改稱：是「阿德」
    叫我將車停放該處等語。經警質以，為何前後所稱不一，被
    告辛○○乃稱：當時心急說錯的云云，有被告辛○○九十三
    年十月九日警詢在卷可稽（詳佳里警卷五至十三頁）。衡情
    ，被告辛○○果真受「阿德」所託，將車開往該廢棄空屋藏
    放，則被告辛○○當於為警查獲第一時間，即和盤拖出實情
    ，撇清責任，縱使心急，亦不致為迥異陳述。復以本件被害
    人甲○○車輛遭查獲時，其右前車門門鎖已遭破壞，有被害
    人甲○○警詢筆錄、現場照片四紙在卷可參（詳佳里警卷二
    六至二八、三七至三八頁）。由此可見，被害人甲○○所有
    車輛，確係經人以工具破壞車鎖後竊取。而被告辛○○有竊
    取他人小貨車後，停於偏僻處所慣行，已如前述。按諸經驗
    法則，被告辛○○既於凌晨時分，將被害人甲○○所有小貨
    車開往無人廢棄空屋，則本件被害人甲○○所有小貨車，當
    係被告辛○○所竊無訛。況被告辛○○經本院送往測謊鑑定
    結果，就「其未參與偷車、贓車不是伊在處理」問題，均呈
    現情緒波動反應，研判有說謊，有調查局九十六年十一月六
    日調科南字第0960-0469700號測謊報告書在卷足參（詳上訴
    卷二三五頁）。而被告辛○○同意測謊，測謊前身體狀況尚
    佳，並無習慣性服藥，測試前一日未服食藥物或飲酒，睡眠
    情形尚佳，亦有上開測謊報告書所附測謊對象身心狀況調查
    表在卷可憑（詳上訴卷二四○頁反面），則被告辛○○測謊
    鑑定結果正確性，殊值信賴。由此更足佐證，被告辛○○有
    竊車事實。被告辛○○所辯，屬卸責之詞，不足採信。
三、被告辛○○共同恐嚇取財部分（附表編號一至五）：
  (一)被害人己○○所有小貨車遭竊現場地面留有0000000000號恐
    嚇電話，被害人己○○撥打該電話後未接通；被害人丙○○
    、戊○○所有小貨車遭竊後，當日即接獲不詳成年男子以00
    00000000號行動電話恐嚇匯款贖車，被害人丙○○、戊○○
    並分別依指示，匯款二萬元及一萬五千元，至「台東企銀五
    甲分行林嘉興000-0000000000號帳戶」；被害人卯○○所有
    小貨車遭竊現場地面亦留有0000000000號行動電話，卯○○
    父親隨即聯絡該電話，經對方恐嚇匯款贖車，被害人卯○○
    父親乃依指示，匯款二萬五千元至「台灣銀行台南分行陳靜
    瑩000-0000000000000000號帳戶」；被害人黃慧如小貨車遭
    竊後，亦撥打竊賊於案發現場所留電話，經對方恐嚇匯款三
    萬元至「台灣銀行台南分行陳靜瑩000-0000000000000000號
    帳戶」，惟警方於黃慧如匯款之際，查獲其被竊小貨車等情
    ，業據被害人己○○、丙○○、戊○○、卯○○、黃慧如於
    警偵訊證述明確，並有國泰世華商業銀行匯出匯款回條、郵
    政儲金匯業局儲戶交易明細表、萬通商業銀行匯款回條在卷
    可參（詳歸仁警卷三七至三九頁）。而被害人黃慧如所稱不
    詳成年男子聯絡電話，經本院綜觀全部卷證，認係00000000
    00號，已如前述。被告辛○○竊取附表編號一、四、五所示
    被害人車輛後，均於案發現場地上留有0000000000號行動電
    話，亦如前述。衡諸一般經驗法則，被告辛○○若僅單純竊
    車，實無於竊車現場留下0000000000號聯絡電話必要，是被
    告辛○○竊取附表編號一、四、五所示車輛後，仍留下電話
    供被害人聯絡，自有其動機。又附表編號二、三所示被害車
    主，於車輛被竊後，均接獲來自該不詳成年男子以00000000
    00號行動電話，恐嚇渠等匯款贖車，而被告辛○○既竊取附
    表編號二、三所示車輛，則其持有該等車輛車主資料，即為
    當然之理。是持用0000000000號行動電話該不詳成年男子，
    竟能取得附表編號二、三所示被害車主丙○○、戊○○資料
    ，並於渠等小貨車遭竊後，旋即主動聯絡，則該不詳成年男
    子，顯係自被告辛○○處獲得上開被害人資料，其理至明。
  (二)參以被告辛○○於九十三年四月十二日，以其0000000000號
    行動電話，與不詳成年男子持用0000000000號行動電話聯絡
    ，有和信電訊股份有限公司九十三年五月三日傳真函文所附
    0000000000門號用戶年籍資料及自九十三年四月十二起至同
    年月十四日止通聯紀錄在卷足稽（詳上訴卷二○四至二一二
    頁）。而被害人卯○○車輛於九十三年四月十二日，遭被告
    辛○○竊取後，卯○○父親當日即接獲該不詳成年男子以00
    00000000號行動電話，恐嚇匯款贖車，亦有被害人卯○○警
    詢筆錄在卷可證（詳歸仁警卷十三至十四頁）。由此益徵，
    被告辛○○與持用0000000000號行動電話該不詳成年男子，
    有共同竊取上開被害人車輛後並恐嚇取財謀議存在甚明。是
    被告辛○○空言否認有恐嚇取財犯行，自無可取。
四、綜上各情，被告辛○○與不詳成年男子共同謀議竊車恐嚇取
    財，由被告辛○○自九十三年三月間，承租系爭廢棄工廠，
    作為渠等藏匿及分解贓車處所，被告辛○○旋於附表一至五
    所示時間竊取各該被害人小貨車，並多次於案發現場地面留
    下0000000000號行動電話，供被害人聯絡所用，或提供被害
    車主資料，交由該不詳成年男子以其持用0000000000號行動
    電話，恐嚇被害人匯款贖車，致附表編號一至五所示被害人
    心生畏懼，而依指示匯款附表所示金額，及被告辛○○承前
    竊盜犯意，再於九十三年十月九日竊取被害人甲○○所有小
    貨車等犯行，均事證明確，堪以認定。
五、論罪部分：
    被告辛○○竊取附表編號一至六所示被害人小貨車，核其所
    為，係犯刑法第三百二十條第一項普通竊盜罪。被告辛○○
    於竊取附表編號一、五所示被害人車輛後，均於地面留下00
    00000000號恐嚇聯絡電話，雖被害人陳宏毅撥打該恐嚇電話
    並未接通，被害人黃慧如撥打該電話後，尚未匯款之際即尋
    獲贓車。然觀諸被告辛○○竊取被害人車輛，並於地面留有
    恐嚇電話等情，堪認其所為已足使被害人心生畏懼。是被告
    辛○○顯已著手恐嚇行為，核其此部分所為（即附表編號一
    、五部分），均係犯刑法第三百四十六條第三項、第一項恐
    嚇取財未遂罪。又被告辛○○竊取附表編號二至四所示被害
    人車輛後，或於案發現場地面留下0000000000號恐嚇聯絡電
    話，或將被害車主資料提供不詳成年男子，由該成年男子以
    0000000000號電話恐嚇被害人，各該被害人，並均依指示匯
    款附表編號二至四所示金額，核被告辛○○此部分所為，均
    係犯刑法第三百四十六條第一項恐嚇取財既遂罪。被告辛○○所犯附表編號一至六多次竊盜既遂及恐嚇取財既遂、恐嚇
    取財未遂犯行，均時間緊接，犯罪構成要件相同，顯係基於
    概括犯意反覆為之，為連續犯，應依修正前刑法第五十六條
    規定，各從一重論以竊盜及恐嚇取財既遂罪，並均依法加重
    其刑。又被告辛○○附表編號一至六所犯竊盜及恐嚇取財既
    遂罪，有方法結果牽連關係，為牽連犯，應依修正前刑法第
    五十五條後段，從重論以恐嚇取財既遂罪。被告辛○○與持
    用0000000000門號不詳成年男子，就竊盜並恐嚇附表一至六
    所示被害人犯行，彼此間有犯意聯絡及行為分擔，均為共同
    正犯（新舊法比較部分，詳如後述）。
六、刑法修正部分：
  (一)查被告辛○○行為後，刑法已於九十四年一月七日修正，同
    年二月二日公布，並於九十五年七月一日施行。按行為後法
    律有變更者，適用行為時法律。但行為後法律有利於行為人
    者，適用最有利於行為人之法律，刑法第二條第一項定有明
    文。刑法第二條第一項規定乃與刑法第一條罪刑法定主義契
    合，而貫徹法律禁止溯及既往原則，係規範行為後法律變更
    所生新舊法律比較適用之準據法。是刑法第二條本身雖經修
    正，但刑法第二條既屬適用法律之準據法，本身尚無比較新
    舊法問題，應一律適用裁判時之刑法第二條規定，以決定適
    用之刑罰法律，先予說明。
  (二)本次刑法修正後新舊法比較，應就罪刑有關共犯、未遂犯、
    想像競合犯、牽連犯、連續犯、結合犯，及累犯加重、自首
    減輕暨其他法定加減原因（如身分加減）與加減例等一切情
    形，綜其全部罪刑之結果而為比較（最高法院九十五年度第
    八次刑庭會議決議參照）。次按刑法第二條第一項規定（按
    指九十五年七月一日修正施行前刑法）：行為後法律有變更
    者，適用裁判時之法律，但裁判前法律有利於行為人者，適
    用最有利於行為人之法律；所稱適用，係指完整性適用，與
    準用係依其性質而為選擇性之應用者不同，是比較新舊法適
    用法律時，應就罪刑有關一切情形，比較其全部結果而為整
    體適用，不能割裂而分別適用新舊法律（八八台非三一號判
    決參照）。經查：
  1.共同正犯部分：
    刑法第二十八條共同正犯規定，於九十四年一月七日修正，
    該條於九十五年七月一日施行前規定為：「二人以上共同實
    施犯罪之行為者，皆為正犯」，修正施行後規定則為：「二
    人以上共同實行犯罪之行為者，皆為正犯」。依修正理由係
    為釐清陰謀共同正犯、預備共同正犯、共謀共同正犯是否合
    乎本條規定之正犯要件。然修正理由業已明示本條包含共謀
    共同正犯。雖修正後刑法第二十八條較有利於行為人，但本
    件被告辛○○與不詳成年男子共謀竊盜後恐嚇取財，被告辛○○並已著手實施竊盜及恐嚇行為（按本院認被告辛○○竊
    車後，在地面留下恐嚇聯絡電話，或將被害車主提供予該不
    詳成年男子，均屬著手實施恐嚇行為，已如前述），則被告
    辛○○自屬實施共同正犯。從而，被告辛○○不論依修正前
    後刑法第二十八條規定，均構成共同正犯，則適用修正前刑
    法第二十八條規定論擬，並無較為不利。基於法律整體適用
    ，本件適用修正前第二十八條規定。
  2.連續犯部分：
    刑法第五十六條連續犯規定，業於九十四年一月七日修正刪
    除，並於九十五年七月一日施行。是於新法修正施行後，被
    告之數犯罪行為，即須分論併罰。此刪除雖非犯罪構成要件
    之變更，但顯已影響行為人刑罰之法律效果，自屬法律有變
    更，依新法第二條第一項規定，比較新舊法結果，應適用被
    告行為時之法律即舊法，論以連續犯一罪，較為有利被告。
  3.牽連犯部分：
    刑法修正施行後，刪除第五十五條關於牽連犯規定，此刪除
    雖非屬犯罪構成要件之變更，但顯已影響行為人刑罰之法律
    效果，自屬法律有變更，比較新舊法適用後結果，修正後規
    定並非較有利於被告，依刑法第二條第一項前段規定，自應
    適用行為時之法律即舊法，論以牽連犯，較有利於被告。
  4.罰金刑部分：
    刑法第三十三條第五款，關於「罰金：一元以上」規定，修
    正公布為「罰金：新臺幣一千元以上，以百元計算」，刑法
    法定本刑中列有罰金者，其法定最低度罰金因之提高，涉及
    科刑規範變更，自有新舊法比較必要，比較結果，以舊法有
    利於被告，應適用舊法規定，定其罰金部分法定刑。
七、撤銷改判部分（即被告辛○○、庚○○部分）：
    原判決以被告辛○○竊盜及恐嚇取財犯行，均尚屬不能證明
    ，因予被告辛○○無罪諭知，並以被告庚○○罪證明確，因
    予論罪科刑，固非無見。惟查：被告辛○○乃實際承租系爭
    廢棄工廠者，其利用廢棄工廠作為藏匿及分解贓車處所，並
    連續於附表編號一至六所示時間，竊取被害人小貨車，並於
    附表編號一、四、五所示犯罪地點，留下0000000000號恐嚇
    聯絡電話，或將附表編號二、三被害車主資料，提供不詳成
    年男子，由該不詳成年男子以0000000000號行動電話，向被
    害車主恐嚇，被告辛○○所為，自屬不法。原審疏未詳查，
    並仔細勾稽全案證據，即遽認被告辛○○犯罪尚屬不能證明
    ，並認被告庚○○連續竊盜犯行成立，自有未洽。檢察官及
    被告庚○○上訴意旨，均指摘及此，為有理由，應由本院將
    原判決關於被告庚○○及辛○○部分均撤銷改判，並諭知被
    告庚○○無罪判決（理由詳如後述）。爰審酌被告辛○○並
    無前科犯行，四肢健全，正值青壯年期，竟不知自食其力，
    乃針對被害人賴以營生小貨車行竊，利用被害人迫於生計，
    急於匯款贖車心理弱點，徒勞獲取不法利益，實屬可惡，及
    其犯後猶否認犯行，難認有悔意等一切情狀，量處有期徒刑
    一年六月。又被告辛○○犯後，中華民國九十六年罪犯減刑
    條例，已於九十六年七月四日公布，並於同年七月十六日施
    行生效，被告辛○○犯行係在九十六年四月廿四日前所為。
    是被告辛○○上開所宣告之刑，合於中華民國九十六年罪犯
    減刑條例第二條第一項第三款減刑條件，爰依法減為有期徒
    刑九月，以資懲儆。另扣案被告辛○○所有鐵剪刀、扳手等
    物（詳如扣押物品清單），並無證據足以證明被告辛○○係
    以該等扣押工具供其行竊，爰均不併諭知沒收，併此敘明。
八、不另為無罪諭知部分（辛○○附表編號六被訴恐嚇取財）：
    公訴意旨另以：被告辛○○於九十三年十月九日，竊取附表
    編號六所示被害人甲○○所有ＺＤ─○四○五號小貨車，得
    手後，將贓車開往台南縣七股鄉中寮村沙崙寮八之十三號附
    近空屋，於同日凌晨一時許，為警查獲等情，同時涉犯刑法
    第三百四十六條第一項恐嚇取財罪嫌云云。惟查：被告辛○○竊取甲○○上開小貨車犯行，固屬事證明確，而堪認定。
    然被害人甲○○所有小貨車遭竊現場，既未留有0000000000
    號恐嚇聯絡電話，被害人甲○○亦未接獲來自0000000000號
    不詳成年男子恐嚇電話，則被告辛○○於竊取甲○○車輛後
    ，顯尚無積極證據足以證明被告辛○○在竊取被害人甲○○
    上開小貨車後，已著手恐嚇行為，則被告辛○○此部分恐嚇
    取財犯行，自尚屬不能證明，本應為無罪諭知。然公訴人認
    被告辛○○此部分恐嚇取財與該次竊盜有罪部分，有舊刑法
    牽連犯裁判上一罪關係，爰不另為無罪諭知，併此敘明。
貳、上訴駁回部分（即乙○○被訴竊盜及恐嚇取財）及庚○○撤
    銷改判理由（全部被訴部分）：
一、公訴意旨略以：被告辛○○、乙○○、庚○○三人相識，竟
    共同基於意圖為自己不法所有概括犯意聯絡，於九十三年一
    月間組成「竊車恐嚇」集團，並由庚○○向曾溪教承租坐落
    於臺南縣仁德鄉○○村○○段二九一之一號土地廢棄工廠作
    為渠等藏匿及分解贓車處所，並於附表一至六所示時地，連
    續竊取附表所示被害人己○○等人小貨車，得手後，再依車
    內所留資料，分別打電話予各被害人，對被害人恐嚇稱：「
    你的車子在我這裡，若不匯款至指定帳戶，將毀棄你的車子
    」等語，致被害人心生畏懼，而依指示將一萬五千元至二萬
    五千元不等金額，匯入所指定人頭帳戶林嘉興（臺東企銀00
    00000000000號帳號）、陳靜瑩（臺灣銀行臺南分行0000000
    000000000000號帳號）帳戶。嗣：(1)於九十三年四月十四日
    上午十一時四十分許，為警在上址緝獲庚○○及乙○○，並
    扣得戊○○遭竊Ｊ五─三○四三號小貨車一輛、己○○所有
    遭竊並已遭解體二Ｓ─九一六二號小貨車後車板及車牌二面
    、卯○○所有遭竊Ｙ五─○五一五號小貨車車牌二面、氣焊
    頭等如卷附扣押書所示物品。(2)於九十三年十月九日凌晨一
    時許，在臺南縣七股鄉中寮村沙崙寮八之十三號附近空屋，
    緝獲辛○○及乙○○，並扣得甲○○遭竊ＺＤ─○四○五號
    小貨車。因認被告庚○○、乙○○係與被告辛○○三人，共
    犯刑法第三百二十條第一項竊盜罪及刑法第三百四十六條第
    一項恐嚇取財罪嫌云云。
二、按不利於被告事實，須依積極證據，苟積極證據不足為不利
    於被告事實認定時，即應為有利於被告認定，更不必有何有
    利證據；又刑事訴訟法規定被告有緘默權，被告基於「不自
    證己罪原則」，既無供述義務，亦無真實陳述義務，同時亦
    不負自證清白責任。不得因被告未能提出證據資料證明其無
    罪，即認定其為有罪；至法院審理刑事案件，檢察官之地位
    與民事原告地位相當，對於控訴被告犯罪事實之證明責任，
    自包括提出證據與使審理事實之法院確信被告有犯罪事實之
    心證責任，必須使法院無合理懷疑，始得認定被告有罪，如
    積極證據不足證明犯罪事實時，被告抗辯或反證縱屬虛偽，
    仍不能以此資為積極證據應予採信之理由（九十六台上五七
    二○、六八六五號判決參照）。
三、公訴人認被告庚○○、乙○○與辛○○共同涉有竊盜及恐嚇
    取財罪嫌，無非以：被告庚○○及乙○○，於九十三年四月
    十四日，為警於系爭廢棄工廠查獲，而該廢棄工廠藏放有被
    害人贓車等物，被害人並均證稱，有接獲恐嚇電話，且警方
    再於九十三年十月九日凌晨一時許，同時查獲被告乙○○及
    辛○○，因認被告三人共組竊車恐嚇集團云云。惟訊據被告
    庚○○、乙○○均堅決否認有竊盜或恐嚇取財犯行。被告庚○○辯稱：打電話恐嚇，我完全不知情，且九十三年四月十
    四日上午，我已被警方查獲在警局製作筆錄，怎麼可能打電
    話去恐嚇等語；被告乙○○辯稱：九十三年四月十四日，我
    只是和庚○○去工廠餵狗，九十三年十月九日，是辛○○說
    向他人借得一輛車，放在武聖橋那邊，約我到該處，說要開
    車去還，要我去載他等語。經查：
  (一)公訴意旨謂被告庚○○、乙○○與辛○○三人，共組「竊車
    恐嚇」集團云云，惟除前後相隔半年，分別於不同處所查獲
    被告庚○○、乙○○及乙○○、辛○○二人在一起外，就被
    告三人如何為犯意聯絡共組「竊車恐嚇」集團及如何行為分
    擔，公訴意旨均未舉證以實其說，殊難認被告庚○○、乙○○係被告辛○○與不詳成年男子係竊車恐嚇集團成員。
  (二)附表編號一至四部分：
  1.警方固於九十三年四月十四日，在系爭廢棄工廠當場查獲被
    告庚○○及乙○○，並在被告庚○○身上起出工廠大門遙控
    器一具，然被告庚○○已於歷次偵審已供稱：狗是我的，暫
    時寄放在該工廠，當天是與乙○○去餵狗；我留一個遙控器
    ，另二個交給辛○○，我告訴辛○○，我偶爾要過去有需要
    ，我有拜託辛○○讓我放狗，因為家裡經營材料行，沒空間
    放狗，有向辛○○借用該處暫時停放我女婿的車，在還沒租
    用時，就已經放在該處等語（詳原審卷一四八至一四九、一
    六五頁）。而被告庚○○確於九十三年一月間，承租系爭廢
    棄工廠，其於九十三年三月間，始將工廠轉租被告辛○○，
    警方則於九十三年四月十四日，查獲系爭廢棄工廠，已如前
    述。是被告庚○○承租該工廠時，既已將車輛及狼犬放置該
    處，其將工廠轉租被告辛○○至為警查獲時止，仍將狼犬及
    車輛暫時寄放該工廠，而未及於一個月期間帶走，要屬常情
    。據此，被告庚○○辯稱，其將車輛及狼犬寄放在該廢棄工
    廠等語，尚不違情理。又被告庚○○既將狼犬寄放於該工廠
    ，則其為飼養狼犬，持有系爭工廠遙控器，自屬當然之理。
    尚難因被告庚○○遭查獲持有系爭工廠遙控器，即認其為系
    爭工廠實際承租人。況證人曾溪教於警詢證稱：我自九十三
    年一月間起，未承租系爭廢棄工廠，有將電動門遙控器三個
    交給庚○○等語（詳四一五四號偵查卷三九頁背面）。而警
    方當日在被告庚○○身上查獲遙控器一具後，復前往庚○○
    家中搜索，然並未查獲其他二具遙控器。是被告庚○○辯稱
    已將另二具遙控器交予被告辛○○，應屬可信。
  2.次查，附表編號四被害人卯○○於警詢證稱：地面留下0000
    000000號電話，歹徒又在四月十四日晚上十二時廿九分，打
    電話給我父親，告知要匯款到陳靜瑩戶頭等語（詳歸仁警卷
    十四頁），而被告庚○○、乙○○於同日上午十一時四十分
    ，已為警查獲，渠等製作警詢筆錄至解送檢察官偵訊完畢，
    已是當日晚上十一時廿分，有渠等警詢及偵訊筆錄在卷可稽
    ，則渠等自無可能再打電話向被害人恐嚇取財，足徵打電話
    向被害人恐嚇取財者，另有其人。至被告庚○○、乙○○雖
    就狼犬何時寄放廢棄工廠，渠等前往工廠餵養狼犬次數等情
    ，供述不一，然本件既查無其他積極證據，可資證明庚○○
    與乙○○有與辛○○共謀竊車恐嚇取財事實，依上說明，自
    僅能就被告庚○○、乙○○此部分犯行，均應為無罪諭知。
  (三)附表編號五部分：
    附表編號五被害人黃慧如小貨車，於九十三年四月十五日三
    時三十分許，在台南縣永康市○○里○○街一三○巷四○號
    前失竊，並於同年月十六日十八時三十分許，在系爭廢棄工
    廠前空地為警查獲贓車等情，業據被害人黃慧如警偵證述甚
    明，並有台南縣警察局車輛尋獲電腦輸入單在卷可參（詳四
    一五四號偵查卷五九至六一頁）。而被告庚○○、乙○○於
    九十三年四月十四日上午十一時四十分許，為警查獲後，即
    於當日十四時五十五分許，製作警詢筆錄至同晚廿二時三十
    分止，台南縣警察局歸仁分局並於當晚廿二時五十二分許，
    將被告庚○○、乙○○解送台南地檢署複訊（於同晚廿三時
    二十分複訊結束），被告庚○○並於偵訊時表明願意立即帶
    同警方尋找「大胖雄」，有被告庚○○、乙○○警偵訊筆錄
    、台南縣警察局歸仁分局解送人犯報告書、台南地檢署點名
    單在卷足稽（詳歸仁警卷一至八頁；四一五四號偵查卷三至
    十三頁）。參以警員壬○○於本院上訴審證稱：當天約十二
    點多，我載庚○○去找辛○○，追到四點左右，追查中，又
    有一部贓車停在工廠前面，當時已在我們掌握中，該車不可
    能是庚○○偷的等語（詳上訴卷二二一至二二二頁）。由此
    可見，附表編號五被害人車輛，並非被告庚○○所竊。而被
    害人黃慧如車輛，為被告辛○○所竊，已如前述。被告乙○○、庚○○與被告辛○○被訴共謀竊取被害人黃慧如小貨車
    並用以恐嚇取財部分，因查無積極證據以資證明。是被告乙○○、庚○○此部分犯行，自同屬無法證明，即應均為無罪
    諭知。
  (四)附表編號六部分：
    被告乙○○雖與辛○○，同在臺南縣七股鄉中寮村沙崙寮八
    之十三號附近空屋，為警查獲。然被告乙○○於偵查中辯稱
    ：是辛○○打電話說他要開車給別人，要我到國聖橋等他等
    語，而被告辛○○除否認竊取被害人甲○○小貨車外，亦供
    稱：是我打電話叫乙○○來載我等語（詳一○五二一號偵查
    卷廿一至廿二頁）。徵諸被告乙○○曾證稱，辛○○承租系
    爭廢棄工廠等不利辛○○證詞。衡情被告辛○○，斷無迴護
    乙○○必要。且被告辛○○既始終未證稱，乙○○及庚○○
    有參與竊盜或知悉該車為贓車等語。則被告乙○○、庚○○
    均辯稱，其等與竊案無關等語，應屬可信。況被告乙○○，
    經送測謊鑑定，就其有無參與偷車或處理贓車等問題，均無
    法研判是否說謊，有調查局上開測謊報告書在卷可稽（詳上
    訴卷二三五頁）。是被告乙○○被訴參與竊盜或處理贓車犯
    行，即均屬無法證明。至被告乙○○與辛○○就當天約定會
    合地點、被告乙○○所駕駛車輛是何人所借及渠等相識多久
    、如何認識等情，固有供述不一。但本件既查無積極證據證
    明，被告乙○○、庚○○與辛○○有謀議竊盜被害人甲○○
    小貨車並恐嚇取財事實，本於被告無自證己罪原則，自僅能
    為有利被告乙○○、庚○○認定。況公訴人就此部分，亦未
    舉證證明被告庚○○與辛○○有共謀竊盜後恐嚇取財事實。
    本於無罪推定原則，亦僅能為有利被告庚○○認定。就此部
    分，被告庚○○、乙○○，即應均為無罪諭知。
  (五)至被告庚○○經送測謊鑑定結果，雖研判有說謊跡象，惟參
    諸被庚○○因氣管疾病，有習慣性服藥，測謊前一日有服食
    感冒氣喘藥物，測謊前心臟無力、有感冒、氣喘等病徵，此
    有調查局上開測謊鑑定書所附測謊對象身心狀況調查表在卷
    足稽（詳上訴卷二三七頁反面）。則被告庚○○測謊時身心
    狀況不佳，其測謊結果正確性，即有可疑。是被告庚○○竊
    盜犯行，既查無積極證據可佐，自難僅憑該測謊鑑定報告書
    ，遽認被告庚○○有本件竊盜犯行，附此敘明。
四、綜上所述，公訴意旨，並未能舉證證明被告庚○○、乙○○
    有附表編號一至六所示竊盜及恐嚇取財犯行。此外復查無其
    他積極證據足資認定被告庚○○、乙○○有上開犯行，則渠
    等此部分犯行，即均屬不能證明。就被告庚○○、乙○○部
    分，自應為無罪判決諭知。檢察官上訴意旨，認被告庚○○
    尚涉恐嚇犯行及被告乙○○與被告辛○○有共犯竊盜及恐嚇
    取財罪云云，均無理由，應俱予駁回。至被告庚○○部分，
    依上所述，其被訴犯行既均無法證明，即應為無罪諭知。原
    判決遽為被告庚○○有罪判決，即屬未洽，應由本院將原判
    決，關於被告庚○○部分撤銷改判，諭知無罪，以昭公允。
參、併案部分：
一、併辦意旨略以：被告辛○○與子○○係朋友關係，子○○並
    從事中古汽車買賣工作。嗣於九十年八月廿九日，辛○○向
    子○○購得Ｊ三─○四四八號廂型車（車身號碼為Ｔ二Ｙ○
    一二二五ＫＡ）後，竟意圖為自己不法所有，於九十年十一
    月十三日上午七時許，在台南市○○路三五六號前，竊取黃
    銘欽所使用ＴＬ─六三七三號廂型車（車身引擎號碼為Ｔ二
    Ｙ○一一九七Ｋ）後，在不詳處所，將竊得廂型車車身號碼
    Ｔ二Ｙ○一一九七Ｋ切除，並將所購得Ｊ三─○四四八號廂
    型車車身號碼Ｔ二Ｙ○一二二五ＫＡ，截下焊接於上開竊得
    廂型車上，偽造私文書，並懸掛「Ｊ三─○四四八號」車牌
    於上開竊得廂型車上，足生損害於監理機關對汽車管理正確
    性。因認被告辛○○涉犯刑法第三百二十條第一項竊盜罪嫌
    及刑法第二百一十條偽造私文書罪嫌云云。訊據被告辛○○
    否認有上開併案竊盜及偽造文書犯行，辯稱：我沒向子○○
    購買Ｊ三─○四四八號廂型車等語。
二、經查：
  (一)證人子○○於警詢證稱：我於九十年八月廿四日，購買Ｊ三
    ─○四四八號廂型車，翌日即轉賣被告辛○○，辛○○拿癸○○身分證讓我辦理過戶云云（詳併案警卷二十至二三頁）
    ；嗣於偵查中固證稱，將車賣予辛○○，惟改稱：我買車後
    ，拿癸○○身分證辦理登記，再賣給辛○○，我有借癸○○
    三萬元，他身分證扣在我這，我有說要拿他的身分證辦理汽
    車過戶云云（詳併案五○五六號偵查卷三六頁。則證人子○○就其將車賣予辛○○，辦理過戶情形，所為陳述已前後不
    一，其證詞即難採信。再者，本件辦理Ｊ三─○四四八號廂
    型車動產擔保交易設定裕融汽車公司特約代書丑○○於本院
    上訴審結稱：當時是癸○○向子○○買車子，子○○打電話
    讓我辦貸款，是癸○○簽名，我在子○○的車行有看到車子
    ，是九十年八月卅一日辦理對保，我沒看過辛○○等語（詳
    上訴卷一六七至一七二頁）。是證人丑○○既於九十年八月
    卅一日，辦理系爭車輛對保事宜，並在子○○車行見過該車
    ，則子○○前稱，已於九十年八月廿五日將車賣予被告辛○○云云，即不可信。又證人癸○○經本院傳喚均未到庭，關
    於被告辛○○有無持癸○○身分證辦理車輛過戶等情，即屬
    無法證明。
  (二)綜上所述，併辦意旨所指，被告辛○○竊取黃銘欽所有ＴＬ
    ─六三七三號箱型車後，將其車身號碼切除，換裝所購買Ｊ
    三─○四四八號廂型車車身號碼Ｔ二Ｙ○一二二五ＫＡ，並
    將Ｊ三─○四四八號車牌，懸掛於所竊箱型車上，所為涉犯
    竊盜及偽造私文書犯行，依併案意旨所提出證據資料，顯無
    積極證據，足以使本院對被告辛○○尚犯有上開竊盜及偽造
    私文書犯行，產生確信。該部分犯行既尚無法證明，其與本
    院上開論罪科刑部分犯行，即無裁判上一罪關係，自非本院
    所得審究。又併案部分，縱屬得以證明，然併案部分犯罪時
    間，發生於九十年八月間，而本件附表所示竊盜犯行，則係
    發生於九十三年三月間至九十三年十月間，二者時間上，相
    距有二年六月以上，亦難認有修正前刑法連續犯裁判上一罪
    關係。茲該併案部分，既非檢察官起訴，復未經檢察官追加
    起訴，自應由本院退回併案偵查機關另行偵查，併此敘明。
據上論斷，應依刑事訴訟法第三百六十九條第一項前段、第三百
六十八條、第三百六十四條、第二百九十九條第一項前段、第三
百零一條第一項，刑法第二條第一項前段、第十一條前段、第三
百二十條第一項、第三百四十六條第一項、第二十八條（修正前
）、第五十五條（修正前）、第五十六條（修正前），中華民國
九十六年罪犯減刑條例第二條第一項第三款，判決如主文。
本案經檢察官郭珍妮到庭執行職務。
中    華    民    國    97     年    1    月    31    日
                  刑事第六庭    審判長法  官  蔡崇義
                                      法  官  杭起鶴
                                      法  官  董武全
以上正本證明與原本無異。
不得上訴。
                                      書記官  許美惠
中    華    民    國    97     年    1    月    31    日
附錄法條：
刑法第三百二十條第一項：
意圖為自己或第三人不法之所有，而竊取他人之動產者，為竊盜
罪，處五年以下有期徒刑、拘役或五百元以下罰金。
刑法第三百四十六條第一項：
意圖為自己或第三人不法之所有，以恐嚇使人將本人或第三人之
物交付者，處六月以上五年以下有期徒刑，得併科一千元以下罰
金。
附表：
┌─┬─────┬──────┬───┬────┬───────────┬────────┐
│編│犯罪時間  │犯罪地點    │被害人│所竊財物│恐嚇金額（新臺幣）    │備註            │
│號│（民國）  │            │      │        │                      │                │
├─┼─────┼──────┼───┼────┼───────────┼────────┤
│一│93年3月31 │臺南市崇善三│己○○│2S-9162 │無                    │地面留有00000000│
│  │日        │街10號      │      │號小貨車│                      │29號恐嚇聯絡電話│
├─┼─────┼──────┼───┼────┼───────────┼────────┤
│二│93年4月10 │臺南市○○路│丙○○│4558-FA │二萬元（匯款至林嘉興台│不詳成年男子主動│
│  │日        │1125號      │      │號小貨車│東區中小企業銀行五甲分│以0000000000號行│
│  │          │            │      │        │行000-0000000000帳號）│動電話恐嚇丙○○│
├─┼─────┼──────┼───┼────┼───────────┼────────┤
│三│93年4月11 │臺南縣永康市│戊○○│J5-3043 │一萬五千元（匯款至林嘉│不詳成年男子主動│
│  │日        │六合路53號  │      │號小貨車│興台東區中小企業銀行五│以0000000000號行│
│  │          │            │      │        │甲分行0000000000000帳 │動電話恐嚇戊○○│
│  │          │            │      │        │號）                  │                │
├─┼─────┼──────┼───┼────┼───────────┼────────┤
│四│93年4月12 │臺南縣永康市│卯○○│Y5-0515 │二萬五千元（匯款至陳靜│地面留有00000000│
│  │日        │富強路一段某│      │號小貨車│瑩台灣銀行台南分行004-│29號恐嚇聯絡電話│
│  │          │處          │      │        │0000000000000000帳號）│                │
├─┼─────┼──────┼───┼────┼───────────┼────────┤
│五│93年4月15 │臺南縣永康市│黃慧如│7J-2710 │遭恐嚇需匯款三萬元，欲│地面留有00000000│
│  │日        │仁愛街130巷 │      │號小貨車│匯款至陳靜瑩台灣銀行台│29號恐嚇聯絡電話│
│  │          │內40號前    │      │        │南分行000-000000000000│                │
│  │          │            │      │        │7938帳號時，即為警查獲│                │
│  │          │            │      │        │贓車，始未匯款。      │                │
├─┼─────┼──────┼───┼────┼───────────┼────────┤
│六│93年10月9 │臺南市○○路│甲○○│ZD-0405 │無                    │                │
│  │日        │一段第一消費│      │號小貨車│                      │                │
│  │          │合作社停車場│      │        │                      │                │
└─┴─────┴──────┴───┴────┴───────────┴────────┘


司法院資訊處製作；財團法人民間司法改革基金會備份。
